【裁判字號】    90,易,2463
【裁判日期】    900910
【裁判案由】    傷害
【裁判全文】
臺灣台中地方法院刑事判決                    九十年度易字第二四六三號
    公  訴  人  臺灣台中地方法院檢察署檢察官
    被      告  丙○○
右列被告因傷害案件，經檢察官提起公訴（九十年度偵字第一Ｏ七四二號），本院判
決如左：
    主      文
丙○○對於公務員依法執行職務時，施強暴，處有期徒刑拾月。
    事      實
一、丙○○曾於民國八十六年間因違反麻醉藥品管理條例及搶奪案件，經本院先後判
    處有期徒刑四月、四年六月確定，經定執行刑為四年八月，指揮書執畢日期為九
    十年十二月二十日，而於八十九年二月十日假釋出獄（不構成累犯）。猶不知悔
    改，於九十年三月十三日晚上八時五十分許，駕駛車牌號碼Ｘ六－四五五八號自
    小客車，搭載簡鶇洋、楊淑妃、洪安琪，行經國道高速公路員林收費站南向處，
    因無通行票而由簡鶇洋下車購買，丙○○便將車子停在國道高速公路員林收費站
    南向處旁，適執行公務之警員乙○○、甲○○實施巡邏勤務上前盤檢，丙○○雖
    將車門打開受檢，惟因其未攜帶汽車駕駛執照以供盤查，竟企圖關上車門駕車加
    速逃逸，甲○○（傷害部份未據告訴）見狀上前拔取該自小客車鑰匙，乙○○則
    欲將丙○○拉下，詎丙○○竟仍基於妨害公務及傷害之故意，駕車拖行依法執行
    職務之警員乙○○及甲○○，而施強暴於乙○○、甲○○，致乙○○受有左足挫
    腫傷、胸部挫傷等傷害。丙○○則於駕車行經國道高速公路西螺服務區南向大型
    車停車場處時，棄車逃逸。
二、案經國道公路警察局第三警察隊報請及乙○○訴由臺灣台中地方法院檢察署檢察
    官偵查起訴。
    理      由
一、訊據被告丙○○矢口否認右揭犯行，辯稱：當時其僅是加速開走車子而已，並不
    知道有拖到警員，其無意傷害警員云云。然查：右揭事實業據警員乙○○、甲○○於偵查中及本院審理時指、證述屬實，核與證人簡鶇洋、楊淑妃、洪安琪於警
    訊時證述之情節相符，復有職務報告書二份、診斷證明書影本一份附於偵查卷可
    稽。被告之所辯無非卸飾之詞，不足採信，事證明確，其犯行洵堪認定。
二、核被告所為，係犯刑法第一百三十五條第一項之妨害公務執行罪、第二百七十七
    條第一項之傷害罪。被告以一行為觸犯前開二罪名，為想像競合犯，應依刑法第
    五十五條之規定從一重之妨害公務執行罪處斷。爰審酌被告僅為逃避盤查，即駕
    車加速拖行執行公務之警員，其所為嚴重挑釁公權力，並威脅執勤警員之人身安
    全，惡性非輕，及其犯後卸飾責任，未具悔意等一切情狀，量處如主文所示之刑
    。
據上論斷，應依刑事訴訟法第二百九十九條第一項前段、刑法第一百三十五條第一項
、第二百七十七條第一項、第五十五條、罰金罰鍰提高標準條例第一條前段，判決如
主文。
中      華      民      國      九十      年      九      月      十    日
                                    臺灣台中地方法院刑事第七庭
                                        法  官  簡源希
右正本證明與原本無異。
如不服本判決，應於判決送達後十日內向本院提出上訴狀，上訴於臺灣高等法院臺中
分院( 須附繕本 )。
                                        書記官
中     華      民      國      九十      年       九      月     十一   日
附錄論罪科刑法條：
刑法第一百三十五條第一項：對於公務員依法執行職務時，施強暴脅迫者，處三年以
    下有期徒刑、拘役或三百元以下罰金。
刑法第二百七十七條第一項：傷害人之身體或健康者，處三年以下有期徒刑、拘役或
                          一千元以下罰金。


司法院資訊處製作；財團法人民間司法改革基金會備份。
